臺灣屏東地方法院刑事判決　　　　　　　110年度易字第747號
公　訴　人　臺灣屏東地方檢察署檢察官
被　　　告　梁雋欣




上列被告因竊盜案件，經檢察官提起公訴（110 年度偵字第4368
號、110 年度偵字第5201號、110 年度偵字第5245號、110 年度
偵字第5742號、110 年度偵字第5958號），被告於準備程序中就
被訴事實為有罪之陳述，本院裁定改依簡式審判程序審理，判決
如下：
    主  文
梁雋欣犯如附表「主文」欄所示之罪，共伍罪，均累犯，各處如
附表「主文」欄所示之刑及沒收。不得易科罰金部分，應執行有
期徒刑壹年肆月。
    事  實
一、梁雋欣意圖為自己不法之所有，基於竊盜之犯意，於附表編
    號1 至5 所示時、地，以附表所示方式，竊取如附表所示之
    物得手。
二、嗣附表「告訴人」欄所示之人發覺遭竊報警處理，員警調閱
    案發現場監視器畫面，循線查獲附表各該編號所示犯行，並
    扣得附表編號2 遭竊公仔1 盒、附表編號3 遭竊公仔12盒、
    附表編號4 遭竊公仔10盒，始悉上情。
三、案經附表「告訴人」欄所示之人訴由屏東縣政府警察局屏東
    分局報告臺灣屏東地方檢察署檢察官偵查起訴。
    理  由
一、按除被告所犯為死刑、無期徒刑、最輕本刑為3 年以上有期
    徒刑之罪或高等法院管轄第一審案件者外，於刑事訴訟法第
    273 條第1 項程序進行中，被告先就被訴事實為有罪之陳述
    時，審判長得告知被告簡式審判程序之旨，並聽取當事人、
    代理人、辯護人及輔佐人之意見後，裁定進行簡式審判程序
    ，刑事訴訟法第273 條之1 第1 項定有明文。被告梁雋欣本
    案所犯係死刑、無期徒刑、最輕本刑為3 年以上有期徒刑以
    外之罪，其於準備程序中就被訴事實為有罪之陳述，且經告
    知簡式審判程序之旨，並聽取公訴人、被告之意見後，本院
    認為適宜而裁定進行簡式審判程序，合先敘明。
二、又本案既經本院裁定改依簡式審判程序審理，則依刑事訴訟
    法第273 條之2 、同法第159 條第2 項規定，不適用傳聞法
    則有關限制證據能力及證據調查之相關規定。
三、認定犯罪事實所憑之證據及理由：
  ㈠上揭犯罪事實，業據被告於本院審理時坦承不諱（本院卷第
    74頁、第87頁），核與附表「證據」欄所示證人於警詢之證
    述大致相符，且有附表「證據」欄所示證據在卷可憑，足證
    被告任意性自白與事實相符，堪以採信。
  ㈡附表編號1 、3 部分，被告有無攜帶兇器犯竊盜罪：
  ⒈附表編號1 部分，被告竊盜之經過，業經本院當庭勘驗現場
    監視器錄影影像：「當天時間3 時32分3 秒，1 名頭戴藍色
    安全帽、身穿灰色長袖上衣、深藍色長褲之男子（下稱被告
    ）出現在畫面中娃娃機台前方，被告鎖定其中1 台娃娃機後
    ，從其褲子的右後方口袋拿出不明物品（下稱A 物品），以
    A 物品試圖開啟娃娃機玻璃門，但因無法開啟，再從其褲子
    的右後方口袋處拿出長條狀約手掌長度的物品（下稱B 物品
    ），被告以B 物品插入娃娃機玻璃門上方的縫隙，將娃娃機
    玻璃門打開，玻璃門打開後，被告從機台內拿取公仔復離開
    畫面」等情屬實（本院卷第82頁至第83頁）。就被告所持A
    、B 物品為何，被告自陳：我現在想不起來等語（本院卷第
    75頁）。觀諸該監視器影像，礙於畫素有限，只能證明被告
    確實有拿A 、B 物品開啟娃娃機台玻璃門，無從得知A 、B
    物品究竟為何。且因A 、B 物品並未扣案，無從得知其材質
    、質地，依罪證有疑、利歸被告之法則，本院認依目前卷證
    資料，無從認定A 、B 物品為兇器。
  ⒉附表編號3 部分，被告竊盜之經過，業經本院當庭勘驗現場
    監視器錄影影像：「1 名頭戴黑色安全帽、身穿白色胸前有
    橫向條紋長袖外套、深紅色長褲之男子（下稱被告），拿著
    裝有物品的塑膠袋從畫面右上方出現（即自娃娃機店內走到
    店門口），被告將塑膠袋放在最靠近店門口的1 台娃娃機台
    前方地上，被告朝門外張望一會兒後，便從褲子右後方口袋
    內拿出1 把螺絲起子和1 把老虎鉗，被告先用螺絲起子將放
    在店門口的娃娃機台鎖頭破壞後，再用手將機台的玻璃門往
    外扳開，接著以老虎鉗將門鎖左右旋轉，之後拿起放在地上
    的塑膠袋，從機台內拿取公仔，一部分放在塑膠袋內，一部
    分拿在手上，提著塑膠袋走出店面，往畫面左方移動後消失
    在畫面中」等情屬實（本院卷第83頁）。就附表編號3 部分
    ，被告是否有持兇器，被告自陳：該次我有拿老虎鉗跟螺絲
    起子等語（本院卷第74頁至第75頁）。綜上，被告附表編號
    3 部分有持老虎鉗、螺絲起子竊盜一節，堪以認定為真。
  ㈢本案並無刑法第19條之適用：
    被告於警詢、審理時陳稱：我承認犯罪，但我是因為吃了精
    神科的藥品才會去偷竊，會有夢遊的情形等語（警三卷第10
    頁，本院卷第87頁），似係主張有刑法第19條規定適用之意
    ，然被告是否罹患精神疾病，與是否不能辨識行為違法或欠
    缺依其辨識而行為之能力，並無必然、絕對之關聯。被告於
    警詢中雖稱會再提出精神科診斷證明書予檢察官參考（警五
    卷第10頁），惟直至本院言詞辯論終結時，被告並無提出任
    何診斷證明書以供本院參酌。觀諸被告歷次於警詢、偵訊、
    本院審理時，均可切題回答，邏輯清楚，尚能陳述「扣案公
    仔一部分是我每週到高雄偷娃娃機，一部分是我自己投錢抓
    的」（警二卷第8 頁），可見被告可明顯區辨其持有之公仔
    ，一部分為合法來源、一部分為非法來源，被告尚自陳：「
    我不想打破玻璃造成店家更多損失」（警三卷第10頁），可
    證被告明確知悉其行為會造成娃娃機台店家損失，足認被告
    於本案行為時，確實知悉其行為之意義。且本院當庭勘驗附
    表編號3 監視器影像，被告下手竊取娃娃機台前，朝門外查
    看張望（本院卷第83頁），可證被告清楚知悉其竊盜行為不
    能遭他人察覺。再者，被告前因竊盜案件，經臺灣高雄地方
    法院108 年度審易字第1765號、108 年度審易字第1844號審
    理時，因被告亦辯稱有服用精神疾病藥物，有夢遊情形，故
    臺灣高雄地方法院送請財團法人臺灣省私立高雄仁愛之家附
    設慈惠醫院對被告精神鑑定，結果略以：「評估被告為憂鬱
    症患者，併有失眠症，近2 年可規律就醫，雖持續有憂鬱、
    焦慮情緒及失眠困擾，然認知及社會功能尚可。其雖於本案
    發生前有使用精神科藥物，然不足以影響被告當下行為判斷
    能力。整體而言，被告尚可明確陳述事發經過，顯示被告的
    大腦執行功能及現實感，並未受到藥物明顯影響，因此被告
    並未因精神疾病或藥物致不能或顯著降低辨識其行為違法或
    依其辨識而行為之能力」，此有該判決影本附卷可參（本院
    卷第61頁至第69頁），被告並未釋明其為本案行為時之精神
    狀況與前案有何不同之處，本院審酌本案、前案犯罪時間相
    隔1 年8 月左右，時間非長，認無再度鑑定之必要。綜合上
    情，無證據證明被告行為時之認知能力因精神障礙或心智缺
    陷，致不能辨識其行為違法性或辨識能力顯然降低之情，本
    案並無刑法第19條規定之適用甚明。
  ㈣綜上，本案事證明確，被告如附表所示犯行均堪認定，應依
    法論罪科刑。
四、論罪科刑：
  ㈠按刑法第321 條第1 項第3 款攜帶兇器竊盜罪，係以行為人
    攜帶兇器竊盜為其加重條件，此所謂兇器，其種類並無限制
    ，凡客觀上足對人之生命、身體、安全構成威脅，具有危險
    性之兇器均屬之，且祇須行竊時攜帶此種具有危險性之兇器
    為已足，並不以攜帶之初有行兇之意圖為必要（最高法院79
    年台上字第5253號判例意旨參照）。經查，附表編號2 、5
    部分，被告承認其持鐵鎚1 把遂行犯行；附表編號3 部分，
    被告承認其持老虎鉗、螺絲起子各1 把遂行犯行；附表編號
    4 部分，被告承認持老虎鉗1 把遂行犯行，而鐵鎚、老虎鉗
    、螺絲起子為金屬材質，均屬質地堅硬之物，以之作為器械
    ，無論被告主觀上是否意在行兇，抑或僅在充為工具便利行
    竊，在客觀上既足以對人之生命、身體、安全構成威脅，揆
    諸上揭說明，鐵鎚、老虎鉗、螺絲起子均屬刑法第321 條第
    1 項第3 款所稱之兇器無訛。
  ㈡核被告附表編號1 所為，係犯刑法第320 條第1 項竊盜罪；
    附表編號2 至5 所為，係犯刑法第321 條第1 項第3 款攜帶
    兇器竊盜罪。公訴意旨雖認被告附表編號3 所為係犯刑法第
    320 條第1 項竊盜罪，惟被告攜帶兇器竊盜已如上述，是公
    訴意旨上開認定容有誤會，惟其基本事實既屬同一，且本院
    已當庭告知被告上開罪名（本院卷第74頁），已無礙被告防
    禦權之行使，本院自應依法審理，並依法變更起訴法條。附
    表編號5 部分，被告在同1 家夾娃娃機店內竊得告訴人楊景
    竣、蘇逸鈞財產，被告主觀上實係基於竊盜之單一意思決定
    ，而於密切接近之時地先後為附表編號5 所示行為，且該等
    行動係同一因果歷程中未中斷之行為，客觀上應可評價為刑
    法意涵下之「一行為」，基此，被告以一行為著手行竊而侵
    害不同財產管領權之法益，為想像競合犯，應依刑法第55條
    前段規定，從一重論以一攜帶兇器竊盜罪。而被告如附表編
    號1 至5 所示犯行，犯意有別、行為互殊，應予分論併罰。
  ㈢按受徒刑之執行完畢，或一部之執行而赦免後，5 年以內故
    意再犯有期徒刑以上之罪者，為累犯，加重本刑至二分之一
    ，刑法第47條第1 項定有明文。查被告前因傷害案件，經臺
    灣高雄地方法院以108 年度易字第85號判決處有期徒刑3 月
    、拘役25日，被告上訴後，臺灣高等法院高雄分院以108 年
    度上易字第282 號判決上訴駁回確定，有期徒刑部分，於民
    國109 年7 月13日易科罰金執行完畢等情，有其臺灣高等法
    院被告前案紀錄表在卷可憑，被告於執行完畢後5 年以內故
    意再犯本案有期徒刑以上之5 罪，均為累犯。至司法院釋字
    第775 號解釋，依解釋文及理由之意旨，係指構成累犯者，
    不分情節，一律加重最低本刑，於不符合刑法第59條所定要
    件之情形下，致生行為人所受之刑罰超過其所應負擔罪責之
    個案，不符罪刑相當原則、比例原則。於此範圍內，在修正
    前，為避免發生上述罪刑不相當之情形，法院就該個案應裁
    量是否加重最低本刑；依此，該解釋係指個案應量處最低法
    定刑、又無法適用刑法第59條在內減輕規定之情形，法院應
    依此解釋意旨裁量不予加重最低本刑（最高法院108 年度台
    上字第338 號判決意旨參照），而被告本案犯罪情節並無上
    開解釋所指罪刑不相當之情事，爰均依上揭規定加重其刑。
  ㈣爰以行為人之責任為基礎，審酌被告有妨害名譽前科（構成
    累犯之傷害部分不重複評價），素行難謂良好。其不思以正
    當方式獲取財物反而率然竊取，破壞社會秩序及他人財產權
    益，附表編號2 至5 部分，其攜帶兇器竊盜，對人之生命、
    身體產生潛在威脅，可責難性更高，其自陳沒有能力賠償告
    訴人6 人（本院卷第75頁），故迄至言詞辯論終結時並未賠
    償分毫，亦未向告訴人6 人致歉，其犯後全未展現任何彌補
    之意，所為實應非難。惟念其犯後終能坦承犯行，兼衡其自
    陳之學識程度、家庭及經濟狀況（因涉及個人隱私故不揭露
    ，詳如本院卷第88頁）等一切情狀，分別量處如附表主文欄
    所示之刑，並就附表編號1 部分，諭知如附表主文欄所示之
    易科罰金折算標準。又附表編號2 至5 部分，與附表編號1
    部分，係分別受處不得易科罰金之刑及得易科罰金之刑，故
    應依刑法第50條第1 項第1 款規定，不予合併定應執行刑，
    而僅就不得易科罰金之各罪間，依各別刑罰規範之目的、輕
    重罪間體系之平衡、整體犯罪非難評價、各行為所侵害法益
    之關聯性或同一性、罪數所反映之被告人格特性與犯罪傾向
    、社會對特定犯罪例如一再攜帶兇器竊盜行為處罰之期待等
    ，為綜合判斷，合併量處如主文所示之應執行刑。
五、沒收：
  ㈠犯罪所得：
    按犯罪所得，屬於犯罪行為人者，沒收之；前2 項之沒收，
    於全部或一部不能沒收或不宜執行沒收時，追徵其價額；犯
    罪所得已實際合法發還被害人者，不予宣告沒收或追徵，刑
    法第38條之1 第1 項前段、第3 項、第5 項定有明文。查附
    表編號1 至5 所示被告竊得之公仔均為其犯罪所得，有無扣
    案、發還之情況詳如附表「竊得之物有無扣案、發還」欄所
    載。爰依上揭規定，附表編號1 部分，未扣案公仔5 盒沒收
    ，於全部或一部不能沒收或不宜執行沒收時，追徵其價額；
    附表編號2 部分，未扣案公仔4 盒沒收，於全部或一部不能
    沒收或不宜執行沒收時，追徵其價額，扣案公仔1 盒因已發
    還告訴人吳宏仁，故不予宣告沒收；附表編號3 部分，未扣
    案公仔11盒沒收，於全部或一部不能沒收或不宜執行沒收時
    ，追徵其價額，扣案公仔12盒因已發還告訴人林柏逸，故不
    予宣告沒收；附表編號4 部分，扣案公仔10盒因已發還告訴
    人黃聖哲，故不予宣告沒收；附表編號5 部分，未扣案公仔
    22盒沒收，於全部或一部不能沒收或不宜執行沒收時，追徵
    其價額。
  ㈡犯罪所用之物：
    供犯罪所用之物，屬於犯罪行為人者，得沒收之；前2 項之
    沒收，於全部或一部不能沒收或不宜執行沒收時，追徵其價
    額，刑法第38條第2 項前段、第4 項定有明文。附表編號2
    、5 部分，未扣案鐵鎚1 把為被告犯罪所用之物且為被告所
    有；附表編號3 部分，老虎鉗、螺絲起子各1 把為被告犯罪
    所用之物且為被告所有，而無證據證明於被告住處扣得之老
    虎鉗、一字起子即為供被告附表編號3 犯行所用之老虎鉗、
    螺絲起子；附表編號4 部分，老虎鉗1 把為被告犯罪所用之
    物且為被告所有，而無證據證明於被告住處扣得之老虎鉗即
    為供被告附表編號4 犯行所用之老虎鉗，故依上揭規定分別
    於被告所犯附表編號2 至5 所示罪刑項下宣告沒收，於全部
    或一部不能沒收或不宜執行沒收時，追徵其價額。
  ㈢其餘扣案物，無證據證明與本案有關，爰不予宣告沒收。
據上論斷，應依刑事訴訟法第273 條之1 第1 項、第284 條之1
、第299 條第1 項前段、第300 條，刑法第320 條第1 項、第32
1 條第1 項第3 款、第55條前段、第47條第1 項、第41條第1 項
前段、第38條第2 項前段、第4 項、第38條之1 第1 項前段、第
3 項、第5 項、第51條第5 款，刑法施行法第1 條之1 第1 項，
判決如主文。
本案經檢察官陳新君提起公訴，檢察官潘國威到庭執行職務。
中    華    民    國   110    年    11    月    26    日
                  刑事第一庭    法  官  粘凱庭
以上正本證明與原本無異。
如不服本判決應於收受判決後20日內向本院提出上訴書狀，並應
敘述具體理由；其未敘述上訴理由者，應於上訴期間屆滿後20日
內向本院補提理由書（均須按他造當事人之人數附繕本）「切勿
逕送上級法院」。
中    華    民    國   110    年    11    月    26    日
                                書記官  李家維
附錄本案論罪科刑法條全文：
中華民國刑法第320條
意圖為自己或第三人不法之所有，而竊取他人之動產者，為竊盜
罪，處五年以下有期徒刑、拘役或五十萬元以下罰金。
意圖為自己或第三人不法之利益，而竊佔他人之不動產者，依前
項之規定處斷。
前二項之未遂犯罰之。
中華民國刑法第321條
犯前條第一項、第二項之罪而有下列情形之一者，處六月以上五
年以下有期徒刑，得併科五十萬元以下罰金：
一、侵入住宅或有人居住之建築物、船艦或隱匿其內而犯之。
二、毀越門窗、牆垣或其他安全設備而犯之。
三、攜帶兇器而犯之。
四、結夥三人以上而犯之。
五、乘火災、水災或其他災害之際而犯之。
六、在車站、港埠、航空站或其他供水、陸、空公眾運輸之舟、
    車、航空機內而犯之。
前項之未遂犯罰之。
卷別對照表：
┌───┬────────────────────────────┐
│簡稱  │卷宗名稱                                                │
├───┼────────────────────────────┤
│警一卷│屏東縣政府警察局屏東分局屏警分偵字第11032276000號卷     │
├───┼────────────────────────────┤
│警二卷│屏東縣政府警察局屏東分局屏警分偵字第11031593300號卷     │
├───┼────────────────────────────┤
│警三卷│屏東縣政府警察局屏東分局屏警分偵字第11032251700號卷     │
├───┼────────────────────────────┤
│警四卷│屏東縣政府警察局屏東分局屏警分偵字第11031629800號卷     │
├───┼────────────────────────────┤
│警五卷│屏東縣政府警察局屏東分局屏警分偵字第11031907100號卷     │
├───┼────────────────────────────┤
│偵一卷│臺灣屏東地方檢察署110年度偵字第5958 號卷                │
├───┼────────────────────────────┤
│偵二卷│臺灣屏東地方檢察署110年度偵字第5201 號卷                │
├───┼────────────────────────────┤
│偵三卷│臺灣屏東地方檢察署110年度偵字第5742 號卷                │
├───┼────────────────────────────┤
│偵四卷│臺灣屏東地方檢察署110年度偵字第4368 號卷                │
├───┼────────────────────────────┤
│偵五卷│臺灣屏東地方檢察署110年度偵字第5245 號卷                │
├───┼────────────────────────────┤
│本院卷│本院110年度易字第747 號卷                               │
└───┴────────────────────────────┘
附表：
┌──┬────┬──────┬───┬───────┬──────┬───────┬───────┐
│編號│犯罪時間│犯罪地點    │告訴人│犯罪方式及竊得│竊得之物有無│證據          │主文          │
│    │        │            │      │財物          │扣案、發還  │              │              │
├──┼────┼──────┼───┼───────┼──────┼───────┼───────┤
│ 1  │110 年4 │屏東縣屏東市│黃立志│被告騎乘機車前│被告竊取公仔│①證人即告訴人│梁雋欣犯竊盜罪│
│    │月5 日上│勝利路206 之│      │往左列地點，以│5 盒均未扣案│  黃立志於警詢│，累犯，處有期│
│    │午3 時32│7 號「七轉八│      │不詳方式撬開該│。          │  之證述（警一│徒刑參月，如易│
│    │分許    │起夾娃娃機店│      │處夾娃娃機台之│            │  卷第4 頁至第│科罰金，以新臺│
│    │        │」          │      │門鎖後，徒手竊│            │  6 頁）      │幣壹仟元折算壹│
│    │        │            │      │取機台內所置放│            │②屏東縣政府警│日。          │
│    │        │            │      │、告訴人黃立志│            │  察局屏東分局│未扣案公仔伍盒│
│    │        │            │      │所有之海賊王動│            │  崇蘭派出所警│均沒收，於全部│
│    │        │            │      │畫人物金證公仔│            │  員職務報告1 │或一部不能沒收│
│    │        │            │      │5 盒（價值共約│            │  份（警一卷第│或不宜執行沒收│
│    │        │            │      │新臺幣【下同】│            │  2頁）       │時，追徵其價額│
│    │        │            │      │2,400 元），得│            │③監視錄影器截│。            │
│    │        │            │      │手後旋即騎乘機│            │  圖翻拍照片11│              │
│    │        │            │      │車離去。      │            │  張（警一卷第│              │
│    │        │            │      │              │            │  25頁至第30頁│              │
│    │        │            │      │              │            │  ）          │              │
│    │        │            │      │              │            │④蒐證照片8 張│              │
│    │        │            │      │              │            │  （警一卷第21│              │
│    │        │            │      │              │            │  頁至第24頁）│              │
├──┼────┼──────┼───┼───────┼──────┼───────┼───────┤
│ 2  │110 年4 │屏東縣屏東市│吳宏仁│被告騎乘機車前│被告竊取公仔│①證人即告訴人│梁雋欣犯攜帶兇│
│    │月11日上│華盛街5 之3 │      │往左列地點，持│5 盒，其中1 │  吳宏仁於警詢│器竊盜罪，累犯│
│    │午6 時許│號「你好娃歡│      │鐵鎚1 把破壞該│盒扣案，其餘│  之證述（警二│，處有期徒刑柒│
│    │        │樂聯盟夾娃娃│      │處夾娃娃機台之│均未扣案，扣│  卷第11頁至第│月。          │
│    │        │機店」      │      │櫥窗玻璃後，竊│案公仔1 盒已│  16頁）      │未扣案鐵鎚壹把│
│    │        │            │      │取機台內所置放│發還告訴人吳│②屏東縣政府警│、公仔肆盒均沒│
│    │        │            │      │、告訴人吳宏仁│宏仁。      │  察局屏東分局│收，於全部或一│
│    │        │            │      │所有之海賊王公│            │  大同派出所警│部不能沒收或不│
│    │        │            │      │仔5 盒（價值共│            │  員偵查報告1 │宜執行沒收時，│
│    │        │            │      │約3,500 元），│            │  份（警二卷第│追徵其價額。  │
│    │        │            │      │得手後旋即騎乘│            │  3頁）       │              │
│    │        │            │      │機車離去。    │            │③監視錄影器截│              │
│    │        │            │      │              │            │  圖翻拍照片3 │              │
│    │        │            │      │              │            │  張（警二卷第│              │
│    │        │            │      │              │            │  49頁至第51頁│              │
│    │        │            │      │              │            │  ）          │              │
│    │        │            │      │              │            │④蒐證照片1 張│              │
│    │        │            │      │              │            │  （警二卷第53│              │
│    │        │            │      │              │            │  頁）        │              │
│    │        │            │      │              │            │⑤高雄市政府警│              │
│    │        │            │      │              │            │  察局三民二分│              │
│    │        │            │      │              │            │  局搜索扣押筆│              │
│    │        │            │      │              │            │  錄、扣押物品│              │
│    │        │            │      │              │            │  目錄表、扣押│              │
│    │        │            │      │              │            │  物品收據各1 │              │
│    │        │            │      │              │            │  份（警二卷第│              │
│    │        │            │      │              │            │  25頁至第35頁│              │
│    │        │            │      │              │            │  ）          │              │
│    │        │            │      │              │            │⑥贓物認領保管│              │
│    │        │            │      │              │            │  單1 份（警二│              │
│    │        │            │      │              │            │  卷第37頁）  │              │
├──┼────┼──────┼───┼───────┼──────┼───────┼───────┤
│ 3  │110 年4 │屏東縣屏東市│林柏逸│被告騎乘機車前│被告竊取公仔│①證人即告訴人│梁雋欣犯攜帶兇│
│    │月11日上│和平路222 號│      │往左列地點，持│23 盒，其中1│  林柏逸於警詢│器竊盜罪，累犯│
│    │午6 時20│「大秘寶夾娃│      │老虎鉗、螺絲起│2 盒扣案，其│  之證述（警三│，處有期徒刑捌│
│    │分許    │娃機店」    │      │子各1 把撬開該│餘均未扣案，│  卷第13頁至第│月。          │
│    │        │            │      │處夾娃娃機台之│扣案公仔12盒│  20頁）      │未扣案老虎鉗壹│
│    │        │            │      │鑰匙孔，竊取機│已發還告訴人│②屏東縣政府警│把、螺絲起子壹│
│    │        │            │      │台內所置放、告│林柏逸 。   │  察局屏東分局│把、公仔拾壹盒│
│    │        │            │      │訴人林柏逸所有│            │  民族派出所警│均沒收，於全部│
│    │        │            │      │之海賊王正版公│            │  員偵查報告1 │或一部不能沒收│
│    │        │            │      │仔23盒（價值共│            │  份（警三卷第│或不宜執行沒收│
│    │        │            │      │約15,000元），│            │  5 頁）      │時，追徵其價額│
│    │        │            │      │得手後旋即騎乘│            │③監視錄影器截│。            │
│    │        │            │      │機車離去。    │            │  圖翻拍照片11│              │
│    │        │            │      │              │            │  張（警三卷第│              │
│    │        │            │      │              │            │  45頁至第55頁│              │
│    │        │            │      │              │            │  ）          │              │
│    │        │            │      │              │            │④高雄市政府警│              │
│    │        │            │      │              │            │  察局三民二分│              │
│    │        │            │      │              │            │  局搜索扣押筆│              │
│    │        │            │      │              │            │  錄、扣押物品│              │
│    │        │            │      │              │            │  目錄表、扣押│              │
│    │        │            │      │              │            │  物品收據各1 │              │
│    │        │            │      │              │            │  份（警三卷第│              │
│    │        │            │      │              │            │  27頁至第37頁│              │
│    │        │            │      │              │            │  ）          │              │
│    │        │            │      │              │            │⑤贓物認領保管│              │
│    │        │            │      │              │            │  單1份（警三 │              │
│    │        │            │      │              │            │  卷第39頁）  │              │
├──┼────┼──────┼───┼───────┼──────┼───────┼───────┤
│ 4  │110 年4 │屏東縣屏東市│黃聖哲│被告騎乘機車前│被告竊取公仔│①證人即告訴人│梁雋欣犯攜帶兇│
│    │月11日上│勝利路241 號│      │往左列地點，持│10盒，10盒均│  黃聖哲於警詢│器竊盜罪，累犯│
│    │午6 時35│「決戰夾娃娃│      │老虎鉗1 把破壞│扣案並已發還│  之證述（警四│，處有期徒刑柒│
│    │分許    │機店」      │      │該處夾娃娃機台│告訴人黃聖哲│  卷第11頁至第│月。          │
│    │        │            │      │之鎖頭，竊取機│。          │  12頁）      │未扣案老虎鉗壹│
│    │        │            │      │台內所置放、告│            │②屏東縣政府警│把沒收，於全部│
│    │        │            │      │訴人黃聖哲所有│            │  察局屏東分局│或一部不能沒收│
│    │        │            │      │之公仔10盒（價│            │  崇蘭派出所警│或不宜執行沒收│
│    │        │            │      │值共約8,000 元│            │  員偵查報告1 │時，追徵其價額│
│    │        │            │      │），得手後旋即│            │  份（警四卷第│。            │
│    │        │            │      │騎乘機車離去。│            │  5 頁）      │              │
│    │        │            │      │              │            │③監視錄影器截│              │
│    │        │            │      │              │            │  圖翻拍照片4 │              │
│    │        │            │      │              │            │  張（警四卷第│              │
│    │        │            │      │              │            │  43頁至第45頁│              │
│    │        │            │      │              │            │  ）          │              │
│    │        │            │      │              │            │④高雄市政府警│              │
│    │        │            │      │              │            │  察局三民二分│              │
│    │        │            │      │              │            │  局搜索扣押筆│              │
│    │        │            │      │              │            │  錄、扣押物品│              │
│    │        │            │      │              │            │  目錄表、扣押│              │
│    │        │            │      │              │            │  物品收據各1 │              │
│    │        │            │      │              │            │  份（警四卷第│              │
│    │        │            │      │              │            │  13頁至第23頁│              │
│    │        │            │      │              │            │  ）          │              │
│    │        │            │      │              │            │⑤贓物認領保管│              │
│    │        │            │      │              │            │  單1 份（警四│              │
│    │        │            │      │              │            │  卷第27頁）  │              │
├──┼────┼──────┼───┼───────┼──────┼───────┼───────┤
│ 5  │110 年4 │屏東縣屏東市│楊景竣│被告騎乘機車前│被告竊取公仔│①證人即告訴人│梁雋欣犯攜帶兇│
│    │月11日上│民族路235 號│蘇逸鈞│往左列地點，持│22盒均未扣案│  楊景竣於警詢│器竊盜罪，累犯│
│    │午6 時50│「巴奇楊夾娃│      │鐵鎚1 把破壞該│。          │  之證述（警五│，處有期徒刑玖│
│    │分許    │娃機店」    │      │處夾娃娃機台之│            │  卷第13頁至第│月。          │
│    │        │            │      │櫥窗玻璃，竊取│            │  16頁）      │未扣案鐵鎚壹把│
│    │        │            │      │機台內所置放、│            │②證人即告訴人│、公仔貳拾貳盒│
│    │        │            │      │告訴人楊景竣所│            │  蘇逸鈞於警詢│均沒收，於全部│
│    │        │            │      │有之公仔11盒（│            │  之證述（警五│或一部不能沒收│
│    │        │            │      │價值共約8,000 │            │  卷第17頁至第│或不宜執行沒收│
│    │        │            │      │元）、告訴人蘇│            │  22頁）      │時，追徵其價額│
│    │        │            │      │逸鈞所有之公仔│            │③屏東縣政府警│。            │
│    │        │            │      │11盒（價值共約│            │  察局屏東分局│              │
│    │        │            │      │8,000 元），得│            │  民族派出所警│              │
│    │        │            │      │手後旋即騎乘機│            │  員偵查報告1 │              │
│    │        │            │      │車離去。      │            │  份（警五卷第│              │
│    │        │            │      │              │            │  5 頁）      │              │
│    │        │            │      │              │            │④監視錄影器截│              │
│    │        │            │      │              │            │  圖翻拍照片11│              │
│    │        │            │      │              │            │  張（警五卷第│              │
│    │        │            │      │              │            │  45頁至第55頁│              │
│    │        │            │      │              │            │  ）          │              │
└──┴────┴──────┴───┴───────┴──────┴───────┴───────┘